# 售后租回构成融资租赁的现金流附表编制问题

提问人：放眼未来 时间：2020-02-03 20:03:37
想请教一下各位大佬，企业存在融资性售后租赁，固定资产账面价值和出售价格差额计入了递延收益，这部分递延收益摊销计入折旧，递延收益摊销的折旧是要进成本的，这部分要影响净利润，那我们在填现金流附表固定资产折旧、油气资产折耗、生产性生物资产折旧，除了固定资产科目计提的折旧外，是不是还要再加上这部分摊销的折旧啊？
另：1.企业期末将递延收益负数重分类至其他非流动资产，那么如果上述差异是否应该在经营性应收项目的减少加回来？

回答人：chenyiwei
1 、在现金流量表间接法附表中，应将这部分递延收益的摊销（作为对折旧的调整）一并调整“固定资产折旧”项目。
2 、企业期末将递延收益负数重分类至其他非流动资产，但这部分递延收益实际上是投资性项目，不属于经营性应收项目，故不应在“经营性应收项目的减少”中调整。